【裁判字號】    98,秩抗,11
【裁判日期】    990303
【裁判案由】    違反社會秩序維護法
【裁判全文】
臺灣臺北地方法院普通庭裁定         98年度秩抗字第11號
抗  告  人
即被移送人  甲○○
上列抗告人因違反社會秩序維護法案件，不服本院新店簡易庭98
年度店秩字第27號，中華民國98年11月13日裁定（移送文號：臺
北市政府警察局文山第一分局98年10月27日北市警文一分刑字第
09831240800號），提起抗告，本院普通庭裁定如下：
      主  文
抗告駁回。
      理  由
一、按互相鬥毆者，處3日以下拘留或新台幣1萬8,000元以下罰
    鍰，社會秩序維護法第87條第2款定有明文。原裁定認定抗
    告人甲○○於民國98年10月15日23時許，在臺北市○○區○
    ○路4段44巷76號前，與林孜璇（已裁定確定）互相鬥毆，
    爰依前開法條裁處罰鍰新台幣8,000元。
二、抗告意旨略以：抗告人即被移送人甲○○與林孜璇因細故，
    而導致林孜璇夥同友人拿鋁棒毆打並持髮針刺傷，事發當時
    抗告人從始至終並未還手及毆打林孜璇，警方獲報處理時，
    也有V8攝影，亦有鄰居多人目睹一切，抗告人實屬無辜並未
    傷害林孜璇。又抗告人於臺北市政府警察局文山第一分局原
    提起傷害告訴，因抗告人為息事寧人，不願滋生事端，又傷
    害屬告訴乃論，不願擴大事端，已於分局和解，而後經警方
    移送違反社會秩序維護法，裁定雙方鬥毆，抗告人實有不服
    。事實是抗告人被傷害，為何認定雙方鬥毆，抗告人實為叫
    屈。懇請庭上詳查林孜璇傷害從何而來，單從筆錄有無造假
    之處，為此提出抗告云云。
三、經查，本件抗告人甲○○與林孜璇互毆之事實，業據林孜璇
    於警詢時指述：因為甲○○一直打電話騷擾我，甚至破壞我
    家大門，嚇到我家4個小孩，且欺負我跟我們家小孩，我才
    動手打甲○○一巴掌，另二名男子因看不下去，而出手幫忙
    我，是甲○○先動手打我跟我朋友，我跟我朋友手才手，且
    是甲○○先拿鋁棒打我朋友，我以雙手欲搶奪該鋁棒時，我
    有拿插在我頭髮之鐵製髮簪攻擊甲○○右手手掌及右手手臂
    ，我因此受有發似左肩關節拉傷、左右前臂及左臉頰多處擦
    傷等傷害，因為甲○○拿著鋁製球棒不放，當時我還在現場
    ，是我報警的等情綦詳（見原審卷第10至12頁、第14至15頁
    ），並有國防醫學院三軍總醫院附設民眾診療服務處98年10
    月16日出具之診斷證明書卷可稽（見原審卷第20頁）。復觀
    之，抗告人於警詢時亦坦稱：我曾打電話給林孜璇，並曾留
    言說「想怎樣都沒關係，你這個小子想跟我玩還很早」等語
    ，因為林孜璇一直說我打電話騷擾她，於是我於98年10月15
    日22時許，前往林孜璇家興隆路44巷76號敲門，因為林孜璇
    不在，我就返家，半小時後，我要出門辦事，我騎乘機車經
    過興隆路4段44巷74號，遭不明人士持棒球鋁棒向我丟擲，
    我立刻停車撿起球棒時，就看見林孜璇夥同2名男子衝過來
    毆打我，我撿該棒球鋁棒防身時，該鋁棒又遭該2名男子奪
    回，該2名男子便持鋁棒及徒手毆打我背部、手部及頭部（
    當時我有戴安全帽），我為了不讓她們繼續攻擊我，我便出
    手捉住棒球鋁棒，林孜璇便用其鐵製髮簪攻擊我右手手及左
    手手臂，造成我左手背外傷、右手掌撕傷、背部多處瘀青，
    警方到現場時，該2名毆打我之男子已經離開現場，現場剩
    下我和林孜璇等情（見原審卷第25至28頁、第30頁及其背面
    ），並有臺北市立萬芳醫院委託財團法人私立臺北醫學大學
    辦理出具之98年10月16日甲種診斷證明在卷可參（見原審卷
    第32頁）。足認抗告人確有撿持鋁棒防身，並與林孜璇相互
    拉扯爭搶棒球鋁棒而互相鬥毆，且倘抗告人未與林孜璇互相
    拉扯、鬥毆，林孜璇豈會受有左右前臂及左臉頰多處擦傷等
    傷害之理？抗告人辯稱其未還手乙節，並不可採。本件抗告
    人與林孜璇互相鬥毆之事證明確，其違反社會秩序維護法應
    堪認定。
四、原審依社會秩序維護法第87條第2款規定，裁處抗告人罰鍰
    新台幣8,000元，經核認事用法俱無不合，量處亦稱允適，
    抗告人指摘原裁定不當，尚難認為有理由，應予駁回。
據上論斷，應依社會秩序維護法第92條，刑事訴訟法第412條，
裁定如主文。
中    華    民    國    99    年    3     月    3     日
                    刑事第十二庭審判長法  官  李英豪
                                      法  官  曾正龍
                                      法  官  陳慧萍
以上正本證明與原本無異。
不得再抗告。
                                      書記官  黃慧怡
中    華    民    國    99    年    3     月    3     日

司法院資訊處製作；財團法人民間司法改革基金會備份。
